【裁判字號】    99,聲,2861
【裁判日期】    991210
【裁判案由】    聲明異議
【裁判全文】
臺灣高雄地方法院刑事裁定              99年度聲字第2861號
聲  明  人
即 受刑 人  王國樑
上列聲請人即受刑人因不服臺灣高雄地方法院檢察署檢察官所為
99年執崔字第6998號之1 執行指揮書之處分，聲明異議，本院裁
定如下：
    主  文
異議駁回。
    理  由
一、聲明異議意旨略以：聲明人即受刑人王國樑因槍砲等案件，
    經本院更定應執行有期徒刑3 年6 月（99年度聲字第1100號
    ），並已執行中。另因重利等案件，經本院更定應執行拘役
    120 日，如易科罰金，以新臺幣（下同）1000元折算1 日（
    99年度聲字第1111號）。按應執行者為3 年以上有期徒刑與
    拘役時，不執行拘役，刑法第51條第10款定有明文，惟臺灣
    高雄地方法院檢察署核發拘役之執行指揮書（99年執崔字第
    6998號之1 ），且聲明人於98年6 月19日已繳納拘役之罰金
    12萬元，該執行指揮書明顯違法，故應撤銷拘役之指揮書並
    退還聲明人已繳納之拘役罰金12萬元。為此依刑事訴訟法第
    484 條聲明異議等語。
二、按受刑人或其法定代理人或配偶，以檢察官執行之指揮為不
    當者，得向諭知該裁判之法院聲明異議；法院應就疑義或異
    議之聲明裁定之；刑事訴訟法第484 條、第486 條分別定有
    明文。次按依刑法第51條第5 款至第9 款所定之刑，併執行
    之。但應執行者為3 年以上有期徒刑與拘役時，不執行拘役
    ，刑法第51條第10款定有明文。
三、經查：
  (一)聲明人前於民國95年至97年間，因恐嚇危害安全、違反槍砲
    彈藥刀械條例等案件，分別經本院判決有期徒刑3 月、3 月
    （減為有期徒刑1 月又15日）、3 月、3 年2 月確定，嗣經
    本院99年度聲字第1100號裁定應執行有期徒刑3 年6 月。復
    於95年至97年間，因重利等案件（共27罪），經本院各判處
    拘役30日（6 罪）、拘役50日（21罪），亦經本院99年度聲
    字第1111號裁定應執行拘役120 日，如易科罰金，以新臺幣
    1000元折算1 日，有本院上開裁定、臺灣高等法院被告前案
    紀錄表各乙份附卷可稽，並經本院依職權調閱本院99年度聲
    字第1100號、99年度聲字第1111號及臺灣高雄地方法院檢察
    署99年度執崔字第6998-1號全案卷宗核閱屬實。又本院99年
    度聲字第1100號裁定所定應執行刑之數罪，最後犯罪日期為
    97年3 月初某日（本院98年度訴字第624 號），最先判決確
    定日期為99年4 月26日（本院98年度易字第1201號）；本院
    99年度聲字第1111號裁定所定應執行刑之數罪，最後犯罪日
    期為98年1 月24日（98年度易字第1201號），最先判決確定
    日期為98年3 月12日（97年度審訴字第3851號），即本院99
    年度聲字第1100號裁定所定應執行刑之數罪，與本院99年度
    聲字第1111號裁定所定應執行刑之數罪，符合刑法第50條數
    罪併罰之要件，依刑法第53條規定，應依同法第51條之規定
    ，定其應執行之刑。是聲明人上開所犯各罪經合併定執行後
    ，確有應執行刑為3 年以上有期徒刑及拘役之情事，依前揭
    刑法第51條第10款規定，聲明人所犯經定應執行拘役120 日
    之刑，應無庸執行。臺灣高雄地方法院檢察署檢察官就上開
    應執行拘役120 日之罪，核發99年度執崔字第6998號之1 執
    行指揮書，於法固有未恰。
  (二)惟上開拘役120 日之臺灣高雄地方法院檢察署99年度執崔字
    第6998號之1 執行指揮書，經本院調閱臺灣高雄地方法院檢
    察署99年度執更字第2672號執行卷宗，查知臺灣高雄地方法
    院檢察署檢察官已另行核發99年度執更崔字第2672號執行指
    揮書，並於備註欄註記「4.依刑法第51條第10款合併定執行
    刑超過3 年部分者，不執行拘役之規定，註銷本署99執6332
    號之1 、6998號之1 共2 份指揮書。」，且經本院書記官與
    臺灣高雄地方法院檢察署執行科承辦之書記官聯繫後，該執
    行指揮書已送達給聲明人，有本院辦理刑事案件電話紀錄查
    詢表及臺灣高雄地方法院檢察署檢察官99年執更崔字第2672
    號執行指揮書第四聯（回證）影本各1 紙在卷可按（見本院
    卷第19、20頁）。則上開99年度執崔字第6998號之1 執行指
    揮書業因註銷而失其效力（即前揭重利等罪所定應執行拘役
    120 日不執行），聲明人仍提起本件聲明異議，請求撤銷前
    揭已註銷之臺灣高雄地方法院檢察署檢察官執行之指揮（即
    99年執更崔字第6998號之1 執行指揮書），容有誤會，且無
    必要。至於聲明人所述應退還伊於98年6 月19日已繳納之拘
    役易科罰金12萬元云云，固據提出臺灣高雄地方法院檢察署
    99年11月3 日雄檢泰崔99執聲他5608字第99011 號函1 紙附
    卷為佐（見本院卷第4 頁）。惟聲明人於本院已表示伊未曾
    向臺灣高雄地方法院檢察署聲請退還該12萬元等語（見本院
    卷第18頁），可知檢察官尚未就退還聲明人已繳納之拘役易
    科罰金部分為任何指揮行為，聲明人向本院聲明異議，亦屬
    無據。
四、從而，本件聲明異議為無理由，應予駁回。
據上論斷，應依刑事訴訟法第486 條、第220 條，裁定如主文。
中    華    民    國    99    年    12    月    10    日
                  刑事第六庭    法  官  曾鈴
以上正本證明與原本無異。
如不服本裁定，應於收受送達後5 日內向本院提出抗告狀。
中    華    民    國    99    年    12    月    14    日
                                書記官  李月君

司法院資訊處製作；財團法人民間司法改革基金會備份。
